臺灣橋頭地方法院民事簡易判決
109年度橋簡字第784號
原      告  蔡品嫻  
被      告  劉在峻  


上列當事人間請求容忍修繕等事件，本院於民國111年7月27日言
詞辯論終結，判決如下：
    主  文
原告之訴及假執行聲請均駁回。
訴訟費用由原告負擔。
    事實及理由
一、原告主張：原告為高雄市○○區○○○路00號9樓之3房屋（下稱
    原告房屋）所有人，被告為同路段同號10樓之2房屋（下稱
    被告房屋）所有人，兩造為樓上、樓下住戶關係，被告房屋
    室外露臺地板下方即為原告9樓主臥室、臥室、陽台之天花
    板。原告自民國107年起發現主臥室天花板有小塊滲水黃漬
    現象及陽台天花板有滲水油漆脫落現象，迄今黃漬日漸擴大
    ，進而連另一間臥室天花板亦有滲水黃漬出現（下合稱系爭
    痕跡），原告數度告知被告修繕未獲解決，因防漏業者無法
    提供確切漏水原因及修繕所需金額，為期由第三方公正單位
    判斷，暫估新臺幣（下同）38萬元為修繕費用，依法訴請被
    告修繕等語。聲明:(一)被告應將原告房屋上述漏水部分修
    繕至不漏水狀態，如被告不修繕應容忍原告進入被告房屋修
    繕，修繕費用38萬元由被告負擔。(二)願供擔保，請准宣告
    假執行。
二、被告則以：兩造曾會同廠商共同現場勘查，結果發現原告所
    稱系爭滲水只是約10公分泛黃痕跡，且附近是乾燥狀態，此
    有可能是管線滲水或原告住家養護問題，原告主張未盡舉證
    之責等語，資為抗辯。聲明：原告之訴駁回。
三、本院之判斷：
（一）按土地上之建築物或其他工作物所致他人權利之損害，由
      工作物之所有人負賠償責任。但其對於設置或保管並無欠
      缺，或損害非因設置或保管有欠缺，或於防止損害之發生
      ，已盡相當之注意者，不在此限，民法第191條第1項定有
      明文。又按當事人主張有利於己之事實者，就其事實有舉
      證之責任，民事訴訟法第277條本文定有明文。
（二）原告主張兩造分別為原告房屋、被告房屋所有人，兩造房
      屋為上下樓關係，原告房屋有系爭痕跡出現等事實，有原
      告房屋照片、建物謄本可稽，且未據被告爭執，堪認可信
      。但原告主張系爭痕跡是被告房屋漏水所致，應由被告負
      責云云，依上開說明應由原告負舉證之責。然本件依原告
      聲請送請社團法人高雄市建築師公會（下稱建築師公會）
      鑑定，結論略以:原告房屋主臥室及陽台樓板均有漏水痕
      跡，但無壁癌現象，且並無正在漏水情形；因原告表示下
      雨後才有漏水情形，故應非排水管漏水；經至被告房屋露
      臺施做擋水板，並進行72小時積水測試，結果顯示被告房
      屋露臺積水72小時後，目視原告房屋未發生漏水，以紅外
      線熱像測溫儀探測結果也未發現原告房屋天花板不同部位
      有明顯溫度不同，故無法認定原告房屋漏水是來自被告房
      屋，無法歸責被告等語，有建築師公會鑑定案號00000000
      號鑑定報告書可稽，審酌上開結論係由建築師公會指派建
      築師至現場實地測試，並以目測佐以儀器檢測等方法，且
      無事證可認建築師公會或到場建築師有何偏袒一造之理由
      ，其結論應屬可採。原告雖稱其對到場建築師之專業度有
      疑慮云云（本院卷第248頁），但並未具體證明上開測試
      方法及過程有何不可信之處，其主張自難逕採。
（三）又原告另稱上開鑑定報告並未指出漏水原因，其難以接受
      等語，但民事訴訟制度之目的是在解決私權糾紛，法院只
      能判斷原告主張之事實及提出之請求有無理由，故本件原
      告主張被告房屋是造成原告房屋漏水的原因，請求被告修
      繕，法院僅能就卷內事證判斷原告主張是否成立。而建築
      師公會鑑定結論無法佐證原告主張，已如前述，原告復未
      能另行舉證證明被告就原告房屋之系爭痕跡有何可歸責情
      形，無法排除該情形另有其他成因之可能性，即無從認定
      被告依法應負修繕之責。
四、從而，原告主張被告應將原告房屋上述漏水部分修繕至不漏
    水狀態，如被告部修繕應容忍原告進入被告房屋修繕，修繕
    費用38萬元由被告負擔，為無理由，應予駁回。原告之訴既
    經駁回，其假執行之聲請無所附麗，併予駁回。
五、本件事證已臻明確，兩造其餘主張及舉證，經本院審酌後認
    與判決之結果不生影響，爰不再逐一論列，附此敘明。
六、訴訟費用負擔之依據：民事訴訟法第78條。
中　　華　　民　　國　　111 　年　　8 　　月　　11　　日
                  橋頭簡易庭  法      官    呂維翰
以上正本與原本相符。　　　　　　　　
如不服本判決，應於送達後20日內，向本院提出上訴狀並表明上
訴理由，如於本判決宣示後送達前提起上訴者，應於判決送達後
20日內補提上訴理由書（須附繕本）。
中　　華　　民　　國　　111 　年　　8 　　月　　11　　日
                              書  記  官    薛如媛